臺灣桃園地方法院刑事判決　　　　　　　93年度易字第1124號
公　訴　人　臺灣桃園地方法院檢察署檢察官
被　　　告　丁○○　男　25歲.
上列被告因竊盜案件，經檢察官提起公訴（93年度偵字第 12428
號）及移送併辦（93年度偵字第13730 、13770 號），被告就被
訴事實為有罪之陳述，本院告知簡式審判程序意旨，聽取當事人
之意見後，裁定依簡式審判程序審理，並判決如下︰
    主  文
丁○○共同連續攜帶兇器竊盜，處有期徒刑柒月。扣案之鑰匙壹
支沒收。
    事  實
一、丁○○基於意圖為自己不法所有之概括犯意，並就附表編號
    2 所示之犯行與戊○○（另案審結）共同基於意圖為自己不
    法所有之犯意聯絡，單獨或共同於附表所示（編號3 部分屬
    親屬間竊盜，未經被害人提起告訴，不在起訴、併案及本院
    審理範圍內，下同）之時間、地點，以附表所示之方式，竊
    取如附表所示被害人之財物得手。嗣93年7 月31日下午2 時
    30分許，丁○○、戊○○在桃園縣觀音鄉保障村草漯52之2
    號處前，將附表編號2 所示之被竊物品搬至其等自小貨車之
    際，為途經該處之甲○○發現，乃報警逮捕二人，並在上開
    小貨車上查得如附表編號1 所示之被竊物品；93年8 月23日
    凌晨1 時45分許，戊○○（此部分不知情）駕駛由丁○○所
    竊如附表編號4 所示之車輛（其上懸掛如附表編號3 所示之
    車牌）搭載丁○○，行經桃園縣觀音鄉○○村○○路與九如
    街口，為巡邏員警查獲，並扣得丁○○所有用以竊取上開車
    輛之鑰匙1 支；93年8 月26日下午7 時許，丁○○在桃園縣
    大園鄉○○村○○鄰○○道路上，駕駛如附表編號5 所示之贓
    車，為警查獲，並扣得非丁○○所有用以竊取上開車輛之鐵
    片1 片。
二、案經桃園縣政府警察局大園分局報告臺灣桃園地方法院檢察
    署檢察官偵查起訴及移送併辦。
    理  由
一、右揭犯罪事實，業據被告丁○○於本院審理時自白不諱，核
    與證人即共犯戊○○於本院所證之事實相符（見本院卷第56
    頁），並與證人即被害人根基營造公司之副理邱錫銘、丙○○、乙○○、至上食品有限公司負責人之子李衍政於警詢時
    證述其等財物失竊之時間、地點（見第12428 號偵查卷第10
    頁、第13730 號偵查卷第14、17頁；第13770 號偵查卷7 頁
    ）；證人即被害人甲○○於警詢、檢察官訊問時所述查獲情
    節（見第12428 號偵查卷第9 、51、52頁）均相吻合，復有
    卷附現場照片、失竊財物照片、贓物認領保管單，車輛竊盜
    車牌失竊資料個別查詢表—查詢車輛認可資料車輛協尋電腦
    輸入單、汽車行照附卷可憑（見第12428 號偵查卷第11、12
    、19至23、53至59頁；第13730 號偵查卷第15、16、18、22
    、23頁；第137 70號偵查卷第8 、9 頁），足認被告之自白
    與事實相符，本案犯行明確，被告應依法論科。
二、按刑法第321 條第1 項第3 款所稱「兇器」，其種類並無限
    制，凡客觀上足對人之生命、身體、安全構成威脅，具有危
    險性之兇器均屬之，且祇須行竊時攜帶此種具有危險性之兇
    器為已足，並不以攜帶之初有行兇之意圖為必要（最高法院
    79年臺上字第5253號判例要旨參照），被告與共犯戊○○於
    實施編號2 所示之竊盜犯行所持器具，既能切割鐵質製品，
    客觀上自足以對人之生命、身體產生相當危害，性質上屬兇
    器無訛。又其等此次犯行為警查獲時，雖未離開現場，然已
    將竊得之物堆置在自己之車上而移歸自己持有，仍應成立竊
    盜既遂罪（最高法院17年上字第509 號、49年臺上字第939
    號判例要旨參照）。是核被告如附表編號2 所示之犯行，係
    犯刑法第321 條第1 項第3 款之攜帶兇器竊盜罪。另被告於
    附表編號1 、4 、5 所示之犯行，係犯刑法第320 條第1 項
    之普通竊盜罪。被告就附表編號2 部分之犯行，與戊○○有
    犯意聯絡及行為分擔，為共同正犯。被告所為如附表編號1
    、2 、4 、5 所示之竊盜犯行，時間緊接，所犯基本構成要
    件均相同，雖有普通竊盜、攜帶兇器竊盜之分，仍成立連續
    犯，應依刑法第56條論以情節較重之攜帶兇器竊盜罪一罪，
    並加重其刑。檢察官雖僅就附表編號1 、2 所示之竊盜犯行
    起訴，惟附表編號4 、5 所載之竊盜犯行，與前揭起訴部分
    ，有連續犯之裁判上一罪關係，為起訴效力所及，並經檢察
    官移送併辦，本院自得併予審究。爰審酌被告正值盛年，不
    思正途竊盜他人財物，對社會治安影響非輕，惟犯後坦承犯
    行，態度尚稱良好，暨其犯罪之動機、目的、手段等一切情
    狀，量處如主文所示之刑。扣案之鑰匙1 支，係被告所有用
    以竊取如附表編號4 所示車輛之物，業據其供明在卷（見本
    院卷第60頁），應依刑法第38條第1 項第2 款規定，宣告沒
    收；至被告竊取編號5 所示車輛所用之鐵片，業經其陳明非
    其所有（見本院卷第60頁），復非違禁物，爰不宣告沒收。
據上論斷，應依刑事訴訟法第273 條之1 第1 項、第299 條第1
項前段，刑法第28條、第56條、第321 條第1 項第3 款、第38條
第1 項第2 款，判決如主文。
本案經檢察官古慧珍到庭執行職務。
中　　華　　民　　國　　94　　年　　3 　　月　　10　　日
                    臺灣桃園地方法院刑事第十庭
                        審判長法  官  江德民
                              法　官　蔡和憲
                              法  官  許炎灶
以上正本證明與原本無異。
如不服本判決，應於判決送達後10日內向本院提出上訴狀（應附
繕本），上訴於臺灣高等法院。
　　　　　　　　　　　　　　　書記官　文巧雲
中　　華　　民　　國　　94　　年　　3 　　月　　11　　日
附表：
┌──┬───┬────┬───┬────┬────┬──────────┬────┬───┐
│編號│行為人│犯罪時間│被害人│犯罪地點│竊取方法│被    竊    物    品│所犯法條│附  註│
├──┼───┼────┼───┼────┼────┼──────────┼────┼───┤
│1   │丁○○│93年7 月│根基營│桃園縣大│徒手竊取│鐵質水溝蓋4 個（價值│刑法第32│93年度│
│    │      │31日下午│造公司│園鄉西濱│        │新臺幣4 千元）、Ｕ型│0條第1項│偵字第│
│    │      │1時許   │      │快速道路│        │鋼6 片（價值約新臺幣│        │12428 │
│    │      │        │      │工程橋下│        │1 萬元）            │        │號起訴│
│    │      │        │      │        │        │                    │        │      │
├──┼───┼────┼───┼────┼────┼──────────┼────┤      │
│2   │丁○○│93年7 月│甲○○│桃園縣觀│攜帶客觀│鐵條40公斤（價值約新│刑法第32│      │
│    │戊○○│31日下午│      │音鄉保障│上具危險│臺幣4 百元）、廢鐵10│1 條第1 │      │
│    │      │2 時30分│      │村草漯52│性、足以│公斤（價值約新臺幣1 │項第2 款│      │
│    │      │許      │      │之2號   │切割鐵質│百元）              │、第3款 │      │
│    │      │        │      │        │製品之不│　                  │        │      │
│    │      │        │      │        │詳工具，│　                  │        │      │
│    │      │        │      │        │至上開處│　                  │        │      │
│    │      │        │      │        │所竊取（│  　                │        │      │
│    │      │        │      │        │侵入住宅│                    │        │      │
│    │      │        │      │        │未具告訴│                    │        │      │
│    │      │        │      │        │）      │                    │        │      │
├──┼───┼────┼───┼────┼────┼──────────┼────┼───┤
│3   │丁○○│93年3 月│丙○○│桃園縣大│徒手竊取│車牌號碼LX－9093號自│刑法第32│93年度│
│    │      │12日下午│（被告│園鄉南港│        │用小客車車牌2 面    │0 條第1 │偵字第│
│    │      │13時20分│之兄，│村6鄰54 │        │                    │項（依刑│13730 │
│    │      │許      │未提告│之24號前│        │                    │法第324 │號移送│
│    │      │        │訴）  │        │        │                    │條第2 項│併辦（│
│    │      │        │      │        │        │                    │規定，須│不含編│
│    │      │        │      │        │        │                    │告訴乃論│號3 所│
│    │      │        │      │        │        │                    │)       │示之竊│
├──┼───┼────┼───┼────┼────┼──────────├────┤取車牌│
│4   │丁○○│93年8 月│乙○○│桃園縣蘆│以自備鑰│車牌號碼SQ－1063號自│刑法第32│部分）│
│    │      │11日上午│      │竹鄉五福│匙竊取  │用小貨車1 輛（價值約│0條第1項│      │
│    │      │10時30分│      │一路近六│        │新臺幣3 萬元）      │        │      │
│    │      │許      │      │福路口處│        │                    │        │      │
│    │      │        │      │        │        │                    │        │      │
├──┼───┼────┼───┼────┼────┼──────────┼────┼───┤
│5   │丁○○│93年8 月│至上食│桃園縣觀│以取自車│車牌號碼LS－5716號自│刑法第32│93年度│
│    │      │25日上午│品有限│音鄉草漯│牌號碼LS│用小貨車1 輛（價值約│0條第1項│偵字第│
│    │      │6時許   │公司  │村26鄰新│－5716號│新臺幣15萬元）      │        │13770 │
│    │      │        │      │生路吉立│自用小貨│                    │        │號移送│
│    │      │        │      │巷24號前│車上之鐵│                    │        │併辦  │
│    │      │        │      │        │片竊取  │                    │        │      │
│    │      │        │      │        │        │                    │        │      │
└──┴───┴────┴───┴────┴────┴──────────┴────┴───┘
附錄本判決論罪科刑法條：刑法第321條第1項第3款。
中華民國刑法第321 條犯竊盜罪而有左列情形之一者，處六月以
上、五年以下有期徒刑：
一  於夜間侵入住宅或有人居住之建築物、船艦或隱匿其內而犯
    之者。
二  毀越門扇、牆垣或其他安全設備而犯之者。
三  攜帶兇器而犯之者。
四  結夥三人以上而犯之者。
五  乘火災、水災或其他災害之際而犯之者。
六  在車站或埠頭而犯之者。
前項之未遂犯罰之。
